# 公司借款给高管的问题

提问人：hepengfei0309 时间：2012-02-26 14:42:48
附注中充分、如实披露，年报的“董事会报告”部分披露拟采取的规范措施。如果年报批准报出日之前已经通过收回等方式予以规范的，可在附注中作为资产负债表日后事项披露。

回答人：chenyiwei
附注中充分、如实披露，年报的“董事会报告”部分披露拟采取的规范措施。如果年报批准报出日之前已经通过收回等方式予以规范的，可在附注中作为资产负债表日后事项披露。